臺灣臺中地方法院刑事判決　　　　　　　　　　　　九十一年度訴字第一六一六號
　　公　訴　人　臺灣臺中地方法院檢察署檢察官
　　被　　　告　甲○○
右列被告因違反毒品危害防制條例案件，經檢察官提起公訴（九十一年度毒偵字第一
七三○號），本院判決如左：
    主  文
甲○○連續施用第一級毒品，累犯，處有期徒刑壹年貳月，扣案第一級毒品海洛因捌
包（合計淨重：玖拾伍點參參公克）沒收銷燬之；又連續施用第二級毒品，累犯，處
有期徒刑陸月，扣案第二級毒品安非他命壹包（毛重：拾貳點參公克）沒收銷燬之，
扣案吸食器壹組、藥鏟壹支均沒收。應執行有期徒刑壹年陸月，扣案第一級毒品海洛
因捌包（合計淨重：玖拾伍點參參公克）及第二級毒品安非他命壹包（毛重：拾貳點
參公克）均沒收銷燬之，扣案吸食器壹組、藥鏟壹支均沒收。
    事  實
一、甲○○前於民國八十三年間，因違反麻醉藥品管理條例案件，經臺灣高等法院臺
    中分院判處有期徒刑六月確定，於八十七年一月二十六日易科罰金執行完畢。又
    因施用毒品案件，經觀察、勒戒結果，認有繼續施用毒品之傾向，經臺灣彰化地
    方法院於八十八年十二月三十日，以八十八年度毒聲字第五六九四號裁定令入戒
    治處所施以強制戒治，於停止戒治交付保護管束期滿後，由臺灣彰化地方法院檢
    察署檢察官於九十年十月十二日，以九十年度戒毒偵字第一四○七、一四○八、
    一四○九、一四一○號為不起訴處分確定。詎仍不知戒絕，竟基於施用毒品之概
    括犯意，自九十一年五月初某日起至九十一年六月七日止，在臺中市○○路○段
    一五三號七樓之三租屋處，以摻入香菸內吸食之方式，連續施用第一級毒品海洛
    因多次，施用頻率約每星期施用一次；另自九十一年五月初某日起至九十一年六
    月十三日止，在上址以置入吸食器內點燃吸食之方式，連續施用第二級毒品安非
    他命多次，施用頻率約二至三天施用一次。嗣於九十一年六月十三日下午四時許
    ，在上址為警查獲，並扣得第一級毒品海洛因八包（合計淨重：九十五點三三公
    克）、第二級毒品安非他命一包（毛重：十二點三公克）及其所有供施用安非他
    命所用之吸食器一組、藥鏟一支。
二、案經臺中縣警察局霧峰分局報告臺灣臺中地方法院檢察署檢察官偵查起訴。
    理  由
一、右揭犯罪事實，業據被告甲○○於警訊、偵查及本院審理時坦承不諱（見偵卷第
    十七、三二頁，本院卷第十六、十七頁），且被告為警查獲後，經採集其尿液送
    驗結果，呈甲基安非他命陽性反應，有臺中縣衛生局出具之檢驗尿水報告書附卷
    可稽（見偵卷第五六頁）。而扣案之白粉八包（合計淨重：九十五點三三公克）
    ，經送鑑定結果，均含有第一級毒品海洛因成分，亦有法務部調查局出具之鑑定
    通知書在卷可憑（見本院卷第十九頁），復有安非他命一包（毛重：十二點三公
    克）、吸食器一組、藥鏟一支扣案可資佐證，足見被告自白與事實相符。本件事
    證明確，被告犯行堪以認定。
二、被告前因施用毒品案件，經觀察、勒戒結果，認有繼續施用毒品之傾向，經臺灣
    彰化地方法院於八十八年十二月三十日，以八十八年度毒聲字第五六九四號裁定
    令入戒治處所施以強制戒治，於停止戒治交付保護管束期滿後，由臺灣彰化地方
    法院檢察署檢察官於九十年十月十二日，以九十年度戒毒偵字第一四○七、一四
    ○八、一四○九、一四一○號為不起訴處分確定，有該不起訴處書在卷可參（見
偵卷第五八頁）。被告於前案不起訴處分確定後五年內再行施用毒品，依法應予
    論科。
三、核被告所為，係犯毒品危害防制條例第十條第一項、第二項之施用第一級、第二
    級毒品罪。其因施用而持有海洛因、安非他命之低度行為，分別為其施用第一級
    毒品、第二級毒品之高度行為所吸收，不另論罪。被告先後多次施用海洛因、安
    非他命犯行，時間緊接，犯罪構成要件相同，顯係基於概括犯意為之，均應依連
    續犯之規定論以一罪，並各加重其刑。被告前於八十三年間，因違反麻醉藥品管
    理條例案件，經臺灣高等法院臺中分院判處有期徒刑六月確定，於八十七年一月
    二十六日易科罰金執行完畢，有臺灣高等法院被告全國前案紀錄表在卷可憑（見
    本院卷第五頁），其受有期徒刑執行完畢五年內再犯本件有期徒刑以上之罪，為
    累犯，應依法遞加重其刑。爰審酌被告前因施用毒品案件，業經強制戒治交付保
    護管束期滿，並經檢察官為不起訴處分確定，不思努力擺脫毒品陰影，猶再施用
    毒品不輟，無顧國家管制毒品之禁令，施用毒品除戕害自身健康外，併對社會秩
    序產生不良影響，惟所施用之期間非長，且犯罪後坦認罪行，態度良好等一切情
    狀，分別量處如主文所示之刑，並定其應執行之刑。扣案海洛因八包（合計淨重
    ：九十五點三三公克）及安非他命一包（毛重：十二點三公克），屬查獲之毒品
    ，應依毒品危害防制條例第十八條第一項前段之規定，宣告沒收銷燬。扣案吸食
    器一組、藥鏟一支，為被告所有供施用安非他命所用之物，業據被告供明在卷（
    見本院卷第十七頁），爰依刑法第三十八條第一項第二款之規定，宣告沒收。另
    扣案之封口機一台，被告稱係供密封衣服所用，與本件無關，而研磨機、電子磅
    秤各一台、擠壓模、千斤頂各一組等物，被告否認為其所有，此外亦查無其他積
    極證據足以證明上開物品確屬被告所有供施用毒品所用，爰不併予宣告沒收，附
    此敘明。
據上論斷，應依刑事訴訟法第二百九十九條第一項前段，毒品危害防制條例第十條第
一項、第二項、第十八條第一項前段、第二十三條第二項前段，刑法第十一條前段、
第五十六條、第四十七條、第五十一條第五款、第三十八條第一項第二款，判決如主
文。
本案經檢察官陳幸敏到庭執行職務。
中      華      民      國      九十一    年      八    月    十三      日
                                臺灣臺中地方法院刑事第四庭
          審判長法  官  王  國  棟
                                          法  官  張  靜  琪
                                          法  官  羅  智  文
右正本證明與原本無異。
如不服本判決，應於判決送達後十日內向本院提出上訴狀，上訴於臺灣高等法院臺中
分院( 須附繕本 )。
                                          書記官
中      華      民      國      九十一    年      八    月    十四      日
附錄論罪科刑法條
毒品危害防制條例第十條
施用第一級毒品者，處六月以上五年以下有期徒刑。
施用第二級毒品者，處三年以下有期徒刑。
